# 请教：大厦楼体字金额较大，如何会计处理？

提问人：36203562 时间：2019-05-07 17:53:47
大厦楼体字，金额较大，如何入账？如果进长摊，分几年摊销呢？

回答人：chenyiwei
一般可以单列为一项固定资产或者长期待摊费用（因使用年限与房屋主体结构不同，故不并入房屋建筑物价值）。折旧或摊销年限按其涉及使用寿命确定，一般不建议超过 10 年。

提问人：呼叫帮助 时间：2019-05-15 12:06:49
固定资产的确认条件
1 、与该固定资产有关的经济利益很可能流入企业
2 、该固定资产的成本能够可靠地计量
陈版，我理解大厦楼体字这个不太符合固定资产确认条件 1 ，我认为放在长摊是否跟适合一些？

回答人：chenyiwei
长摊和固定资产的区分并不是最关键的问题。这种字体类似于户外广告牌（不对外经营，仅发布自己的广告）。